



06.69.15.27.43



adeline.gilet@gmail.com



Pessac, France



in/adeline-gilet



github.com/Didixe

# A propos

En plus d'approfondir ma connaissance de Symfony et avide d'apprendre davantage, je me lance en autodidacte sur un Framework front-end, React.js .

## Compéiences

Langages: HTML, CSS, PHP,

JAVASCRIPT, SQL

Framework: SYMFONY, BOOTSTRAP

Outils: Git/GitHub, VSCode, PhpStorm,

Figma, Trello, Docker, Mysql

## Soft skills

- Autonomie
- Polyvalence
- Sens de l'organisation
- Rigueur
- Bonne résistance au stress
- Travail en équipe

# Adeline Gilet

Développeur Web Full-stack En recherche d'un CDI/CDD

## **Projets**

Développement d'un Site Vitrine pour un entrepreneur fabriquant d'instruments de musique (Symfony 7)

Prototype d'application web interactive pour Véhicules Électriques (Symfony 6.4 / PHP 8.2)

Conception d'un prototype d'application web permettant aux utilisateurs de véhicules électriques de localiser et réserver des bornes de recharge partout en France.

#### **Escape Game / Point and click (PHP 8.1)**

Conception d'un jeu comprenant des énigmes et des recherches d'objets, où les joueurs doivent relever des défis pour réussir à s'évader.

Développement d'un Site Vitrine pour Restaurant avec (HTML / CSS / SQL)

#### **Formations**

#### Développeur web PHP / Symfony

Titre professionnel développeur web et web Mobile (niveau 5 - bac +2) Wild Code School 2023-2024

**BTS Management des Unités Commerciales (MUC)** 

(bac +2) Lycée Van Gogh 2009-2011

# BAC STG (Sciences et Technologie du Management et de la Gestion)

(Bac) Deuil-La-barre 2009

## Expérience

#### Assistante Administration des ventes (ADV)

Sixaxes Juillet 2022 - février 2023

- Gestion Commerciale : Saisie, suivi, et accusé de réception des commandes clients pour assurer une efficacité opérationnelle.
- Service Client : Traitement des réclamations et suivi administratif.

#### **Employée Commerciale Qualifiée**

Auchan février 2014 - juillet 2022

- Gestion Opérationnelle : Diriger une équipe saisonnière, gérer les stocks, et acheter directement auprès des fournisseurs.
- Service Client et Offre : Accueillir, conseiller les clients, et élaborer des offres adaptées .

#### Hôtesse de caisse / Accueil

Jardiland décembre 2012 - juin 2013

#### Vendeuse dans l'ameublement

Maison du Monde octobre 2011 - décembre 2011